Rijksmuseum en rechtsvoorgangers te Amsterdam
Noord-Hollands Archief
- Archief van het Rijksmuseum van Schilderijen, (ca 1820) 1877-1945 (1948), 2.
  - Stukken van algemene aard, 2.1.
    - Ingekomen en concepten van uitgaande stukken, 1877-1945, 160-282; 123 omslagen
      - 1910 november-december, 220
      - 1911 januari-maart, 221
      - 1911 april-juli, 222
      - 1911 augustus-oktober, 223
      - 1911 november-december, 224
      - 1912 januari-maart, 225
      - 1912 april-mei, 226
      - 1912 juni-augustus, 227
      - 1912 september-december, 228
      - 1913 januari-maart, 229
      - 1913 april-juli, 230
      - 1913 augustus-oktober, 231
      - 1913 november-december, 232
      - 1914 januari-maart, 233
      - 1914 april-juni, 234
      - 1914 juli-september, 235
      - 1914 oktober-december, 236
      - 1915 januari-juli, 237
      - 1915 augustus-november, 238
      - 1915 december, 239
      - 1916 januari-maart, 240
      - 1916 april-juni, 241
      - 1916 juli-september, 242
      - 1916 oktober-december, 243
      - 1917 januari-september, 244
      - 1917 oktober-december, 245
      - 1918 januari-mei, 246
      - 1918 juni-december, 247
      - 1919 januari-mei, 248
      - 1919 juni-oktober, 249
      - 1919 november-december, 250
      - 1920 januari-maart, 251
      - 1920 april-juni, 252
      - 1920 juli-september, 253
      - 1920 oktober-december, 254
      - 1921 januari-maart, 255
      - 1921 april-juni, 256
      - 1921 juli-september, 257
      - 1921 oktober-december, 258
      - 1922, 259
      - 1923, 260
      - 1924, 261
      - 1925, 262
      - 1926, 263
      - 1927, 264
      - 1928, 265
      - 1929, 266
      - 1930, 267
      - 1931, 268
      - 1932, 269
      - 1933, 270
      - 1934, 271
      - 1935, 272
      - 1936, 273
      - 1937, 274
      - 1938, 275
      - 1939, 276
      - 1940, 277
      - 1941, 278
      - 1942, 279
      - 1943, 280
      - 1944, 281
      - 1945, 282
    - Inhoudsopgave op de ingekomen stukken, 1877-1945, 283-288; 6 omslagen
      - 1877-1890, 283
      - 1891-1900, 284
      - 1901-1908, 285
      - 1909-1916, 286
      - 1917-1928, 287
      - 1929-1945, 288
    - Kopieboeken van uitgaande stukken, 1884-1948, 289-297; 9 delen
      1) Nrs 289-296 met klapper; 2) Zie voor de periode 1877-1884 nr 39
      - 1884 augustus 20-1892 maart 26, 289
      - 1892 maart 26-1899 april 10, 290
      - 1899 april 10-1902 oktober 23, 291
      - 1902 oktober 23-1906 maart 5, 292
      - 1906 maart 7-1910 maart 4, 293
      - 1910 maart 10-1914 januari 8, 294
      - 1914 januari 9-1919 april 5, 295
      - 1919 april 16-1928 oktober 2, 296
      - 1928 oktober 10-1948 april 6, 297
    - Klapper op het kopieboek van uitgaande stukken over de periode 1928-1948, (ca 1948), 298; 1 deel
    - Ingekomen en minuten van uitgaande stukken bij en van J.W. Kaiser, 1877-1883, 299; 1 omslag
    - Ingekomen en minuten van uitgaande stukken bij en van jhr. B.W.F. van Riemsdijk, 1897-1919, 300-301; 2 omslagen
      - 1897-1908, 300
      - 1909-1919, 301
  - Stukken betreffende bijzondere onderwerpen, 2.2.
    - Personeel, 2.2.1.
      - Lijsten van personeelsleden, (ca 1883), 302; 1 omslag
    - Financien, 2.2.2.
      - Kasboek, 1878-1883, 303; 1 deel
        Zie voor 1877 nr 82
      - Rekeningen van verkochte schilderijencatalogi, 1882-1883, 304; 1 omslag
      - Begrotingen, 1907-1915, 305; 1 omslag
      - Rekeningen over de periode 1918-1923, met bijlagen, 1918-1924, 306-311; 6 omslagen
        - 1918-1919, 306
        - 1919-1920, 307
        - 1920-1921, 308
        - 1921-1922, 309
        - 1922-1923, 310
        - 1923-1924, 311
    - Post- en archiefzaken, 2.2.3.
      - Staat van bescheiden in het archief van 's Rijks Museum betreffende schilderijen en andere kunstvoorwerpen, die in de periode 1806-1885 verworven en gecatalogiseerd zijn, (ca 1877-1900), met kopie, (ca 1900), 312; 2 stukken
      - Staat van bescheiden in het archief van 's Rijks Museum betreffende schilderijen, die eigendom zijn van de gemeente Amsterdam, 1882, 313; 1 stuk
      - Staat van bescheiden uit het archief van 's Rijks Museum, die zich bevinden in het archiefdepôt van het Rijksmuseum van Schilderijen, 1883, 314; 1 stuk
    - Verwerving, 2.2.4.
      - Algemeen, 2.2.4.1.
        Zie ook nr 312.
        - Staat van in de periode 1763-1877 gehouden veilingen van kunstvoorwerpen, (ca 1877), 315; 1 stuk
        - Staat van schilderijen van 19e eeuwse meesters, die in de periode 1809-1876 verworven zijn door 's Rijks Museum en deels zijn overgebracht naar 's Rijks Verzameling van Moderne Kunst te Haarlem, (ca 1877), 316; 1 stuk
        - Staten van schilderijen, die in de periode 1809-1880 en 1881 verworven zijn, (ca 1880, 1882), 317; 2 stukken
          De staat over 1881 is gedrukt in 's Rijks Verslagen van Geschiedenis en Kunst IV (1881), p. 4-5
      - Aankoop, 2.2.4.2.
        - Staten van schilderijen, die in de periode 1815-1846 en 1882-1883 zijn aangekocht, (ca 1880-1883), 318; 3 stukken
        - Stukken betreffende de aankoop van schilderijen, 1895-1943, 319-361; 43 omslagen
          - Schilderijen en andere kunstvoorwerpen van admiraal M.Asz. de Ruyter en andere personen, 1895-1896, 319
          - Schilderijen uit de veiling van de verzameling G. de Clercq, 1899-1902, 1936, 320
          - Schilderijen uit de verzameling Six, 1899-1913, 321
          - Schilderijen door C. de Man en P. Lastman, 1906-1909, 322
          - Portret door J. Toorenvliet, 1907, 323
          - Schilderij door A. Cuyp, 1907-1908, 324
          - Schilderijen uit de veiling van de verzameling mw de weduwe mr F. Lemker-Muller, 1908, 325
          - Schilderijen door H.Psz. Voskuyl en H. ten Oever, 1908, 326
          - Schilderijen door J. Voorhout en E. de Groot, 1908, 327
          - Portret van J.Gsz. van de Mij door J. van Schooten, 1908-1909, 328
          - Schilderijen door E. Hoogerheyden, J. Schwartzenbach en vier miniatuurportretten door H. Wolters-van Pee, 1910, 329
          - Schilderij door H. van Swanevelt, 1910, 330
          - Schilderij door J. Jelgerhuis, 1910, 331
          - Schilderij door N. Berchem, 1910, 332
          - Schilderij door A. van Breen, 1910, 333
          - Schilderijen door A. de Vois, H. Dubbels en J. van der Heyden, 1910, 334
          - Schilderij door B. Peeters, 1910, 335
          - Schilderij door H. Savery, 1910, 336
          - Schilderij door H. Aerts, 1910, 337
          - Schilderij door J.Asz. van Ravesteyn, 1910, 338
          - Penschilderij door W. van de Velde Sr, 1910-1911, 339
          - Schilderijen door L. Bakhuysen en A. Mor van Dashorst, 1911, 340
          - Schilderijen door H. van Vliet en I. Vroomans, 1911, 341
          - Schilderij door A. Pietersz, 1911-1912, 342
          - Portret van de familie De Ruyter door J. Jacobson, 1911-1912, 343
          - Schilderij door A. Elsheimer, 1912, 344
          - Schilderijen uit de verzameling Steengracht, met stukken betreffende de overdracht aan het Koninklijk Kabinet van Schilderijen te 's Gravenhage, 1913-1914, 345
          - Schilderij door J. Torrentius, 1914-1918, 346
          - Schilderij door H. van der Burgh, 1915, 347
          - Schilderij door G. Houckgeest, 1915-1916, 348
          - Schilderij door F. Hals, 1916, 349
          - Schilderij door de Meester van Alkmaar, met stukken betreffende de restauratie, 1918-1923, 350
          - Schilderijen van Italiaanse en Spaanse meesters door het Rembrandt Syndicaat, die naderhand door het Rijk zijn gekocht, 1922, 351
          - Schilderijen uit de verzameling van de groothertog van Oldenburg, 1922-1925, 352-353
            - 1922, 352
            - 1923-1925, 353
          - Schilderij naar H. Bosch, 1930-1932, 354
          - Schilderijen en andere kunstvoorwerpen uit de veiling van de verzameling gravin von Oberndorff-de Stuers, 1930-1937, 355-356
            - 1930-1931, 355
            - 1932-1937, 356
          - Portretten door A. Mor van Dashorst, 1931-1932, 357
          - Schilderijen door Rembrandt, 1932-1939, 358
          - Schilderij door A. Key,1933-1934, 359
          - Schilderij door Rembrandt, 1938-1940, 360
          - Schilderij door H. van Meegeren, eerst toegeschreven aan J. Vermeer, 1943, 361
      - Overdracht, 2.2.4.3.
        Zie ook nrs 386, 387 en 389.
        - Stukken betreffende de overdracht van schilderijen, 1902-1927, 362-367; 4 omslagen en 3 stukken
          - Schilderijen door J.B. Vanmour uit het Rijks Ethnografisch Museum te Leiden met stukken betreffende onderzoek over de verzameling, 1902-1927, 362
          - Schilderijen en andere kunstvoorwerpen uit het Rijksprentenkabinet, 1903, 363; 1 stuk
          - Schoorsteenstuk door J. Jordaens uit het Huis van Bewaring te 's Gravenhage, 1908-1909, 364
          - Schilderijen en miniaturen uit het Nederlandsch Museum van Geschiedenis en Kunst, 1908-1923, 365
          - Schilderijen uit de voormalige Rooms-Katholieke kerk te Veenhuizen, 1910, 366
          - Schilderijen uit het Koninklijk Kabinet van Schilderijen te 's Gravenhage in 1885, 1915. Afschriften, 367; 2 stukken
      - Schenking, 2.2.4.4.
        - Stukken betreffende de schenking van schilderijen, 1903-1915, 368-372; 5 omslagen
          - Twee schilderijen van J. Jelgerhuis door A.J. de Rijk te Amsterdam, 1903-1904, 368
          - Schilderij van Lovera door de dames Cateau van Rosevelt te Breda, 1907, 369
          - Schilderijen van L. Alma Tadema door de dames Alma Tadema en E. Gosse te London, Engeland, 1910-1913, 370
          - Portret uit de Noordnederlandse school door J.W. IJzerman te Wassenaar, 1915, 371
          - Schilderij van Th. Schwartze (portret F.D.O. Obreen) door mw A.L.H. Obreen-van Pabst te Velp, 1915, 372
      - Bruikleen, 2.2.4.5.
        Zie ook nrs 384-385.
        - Register van ontvangstbewijzen voor schilderijen en beeldhouwwerken, die in bruikleen van particulieren zijn ontvangen, 1885-1914, 373; 1 deel
        - Stukken betreffende in bruikleen ontvangen schilderijen, waarvan de bruikleen is beëindigd, 1898-1947, 374-376; 3 omslagen
          - Vier schilderijen van mr J.P.R.M. de Nerée van Babberich te 's Gravenhage, 1898-1909, 374
          - Zelfportret door Rembrandt van E.G. Rathenau te Berlijn, Duitsland, 1925-1947, 375
          - Schilderij door F. Hals van E.G. Rathenau te Berlijn, Duitsland, 1927-1930, 376
        - Stukken betreffende de niet doorgegane bruikleen van schilderijen uit de Hermitage te Leningrad, U.S.S.R, 1931-1932, 377; 1 omslag
      - Ruil, 2.2.4.6.
        - Stukken betreffende de ruil van kunstvoorwerpen met instellingen en particulieren, 1930-1931, 378-379; 2 omslagen
          - Schilderij door W. van de Velde Jr. tegen een schilderij door H. Seghers met het Museum van Oudheden te Groningen, 1930-1931, 378
          - Schilderijlijst tegen een schilderijlijst uit bezit van jhr. mr. V.A. Six te 's Gravenhage, 1931, 379
        - Stukken betreffende het voorstel tot ruil van schilderijen tegen een portret van prins Willem van Oranje door A. Mor van Dashorst met het museum te Kassel, Duitsland, 1933-1934, 380; 1 omslag
    - Beheer, 2.2.5.
      - Inventarisatie, 2.2.5.1.
        - Inventaris van schilderijen, andere kunstvoorwerpen, meubelen en brandblusmiddelen, met supplementinventaris van verworven schilderijen in de periode 1880-1884, 1877-1884, 381; 1 deel
        - "Inventaris A", inventaris van schilderijen, 1884-1945, 382-383; 2 delen
          - 1884-1900, inv.nrs A 1-1935, 382
          - 1901-1945, inv.nrs A 1936-3474, 383
        - "Inventaris C", inventaris van schilderijen, die voor onbepaalde tijd in bruikleen ontvangen zijn, 1885-1948, 384-385; 2 delen
          - 1885-1904 juni, inv.nrs. C 1-716, 384
          - 1904 juni-1948, inv.nrs. C 717-1389, 385
        - Inventaris van schilderijen, die door het Nederlandsch Museum van Geschiedenis en Kunst overgedragen zijn, 1884, met enige losse aantekeningen, (ca 1884), 386; 1 omslag
        - Staat van schilderijen, die door het Nederlandsch Museum van Geschiedenis en Kunst overgedragen zijn, 1885, 387; 2 katernen
        - Inventaris van schilderijen, beelden en tekeningen, die door A. van der Hoop verworven zijn in de periode 1813-1854 en de gemeente Amsterdam in 1881, (ca 1885), 388; 1 deel
        - Inventaris van miniaturen, die door het Nederlandsch Museum van Geschiedenis en Kunst overgedragen zijn, (ca 1900), 389; 1 omslag
        - Concordantie van inventarisnummers met catalogusnummers, (ca 1920), 390; 1 deel
      - Overige beheerstaken, 2.2.5.2.
        Zie ook nrs 350, 479 en 481.
        - Stukken betreffende het transport van schilderijen uit het Trippenhuis, Paviljoen Welgelegen te Haarlem, de verzameling van het Chirurgijnsgilde te Amsterdam en het Museum Van der Hoop te Amsterdam naar het Rijksmuseum, 1884-1885, 391; 1 omslag
        - Stukken betreffende de portretten, die jhr. J.H.F.K. van Swinderen in 1884 schonk, 1896, 1912-1913, 1919, 391a; 1 omslag
        - Offerte voor de restauratie van schilderijen, (ca 1900), 392; 1 stuk
        - Ingekomen en afschriften van uitgaande stukken bij en van jhr. B.W.F. van Riemsdijk betreffende miniaturen en miniatuurschilders, 1902-1919, 393; 1 omslag
        - Stukken betreffende de expertise van een schilderij van M. Maris, 1909-1912, 394; 1 omslag
        - Stukken betreffende de beschadiging en restauratie van het schilderij "de Nachtwacht" van Rembrandt, 1911, 395; 1 omslag
        - Aantekeningen betreffende de opstelling van schilderijen, met stukken betreffende de aankoop van schilderijenlijsten, (ca 1922-1934), 396; 1 omslag
          Zie ook nrs 1762-1763
        - Stukken betreffende de verplaatsing van het schilderij "de Nachtwacht" van Rembrandt van de Nachtwachtuitbouw naar de Nachtwachtzaal, 1927-1928, 397; 1 omslag
        - Stukken betreffende de diefstal van het portret van Anna van Hannover van J.V. Tischbein, 1929, 398; 1 omslag
        - Stukken betreffende de beschadiging en restauratie van het schilderij "de Anatomische Les" van Rembrandt, 1931, 399; 1 omslag
        - Stukken betreffende de verdoeking van het schilderij "de Staalmeesters" van Rembrandt, 1932-1933, 400; 1 omslag
        - Aantekeningen betreffende de opstelling van schilderijen in de Drucker-uitbouw, met fiches van schilderijen en aquarellen, (ca 1935), 401; 1 omslag
        - Staten van de opstelling van schilderijen in de eregalerij en de zalen 225b-c, 260-263 en 268a-b, (ca.1935), 402; 2 stukken
        - Lijsten en plattegronden van de opstelling van schilderijen, 1939, 403; 1 omslag
        - Staat van de opstelling van schilderijen in het Rijksmuseum en andere instellingen, 1939-1945, 404; 1 deel
        - Stukken betreffende de aankoop van en vrijstelling van accijnzen op gedistilleerd ten behoeve van het restauratie-atelier, 1944-1945, 405; 1 omslag
    - Openstelling voor publiek, 2.2.6.
      - Bezoekers, 2.2.6.1.
        - Registers van bezoekers, 1878-1885, 406-407; 2 delen
          Zie voor de periode 1877-1878 nr 135
          - 1878 juni 11-1882 oktober, 406
          - 1883 januari-1885 mei, 407
        - Registers van kopiïsten van schilderijen, 1877-1937, 408-411; 4 delen
          - 1877-1892, 408
          - 1893-1906 september 17, 409
          - 1906 september 21-1915 april, 410
          - 1915 mei-1937, 411
        - Staat van schilderijen, die door A. Braun gefotografeerd zijn, (ca 1880), 412; 1 stuk
        - Stukken betreffende het fotograferen van schilderijen door niet-museale instellingen en personen, 1905-1916, 413; 1 pak
        - Reglementen inzake het kopiëren van schilderijen, (ca 1913-1920), 414; 1 omslag
        - Stukken betreffende de toepassing van auteursrechten bij het fotograferen en de reproductie van schilderijen, 1916-1921, 415; 1 omslag
        - Stukken betreffende het verstrekken van inlichtingen omtrent schilderijen, 1922-1945, 416-435; 20 omslagen
          - 1922, 416
          - 1923, 417
          - 1924, 418
          - 1925, 419
          - 1926, 420
          - 1927, 421
          - 1928, 422
          - 1929, 423
          - 1930, 424
          - 1931, 425
          - 1932, 426
          - 1933, 427
          - 1934, 428
          - 1935, 429
          - 1936, 430
          - 1937, 431
          - 1938, 432
          - 1939, 433
          - 1940-1942, 434
          - 1943-1945, 435
        - Stukken betreffende de toezending van een reglement inzake het fotograferen van kunstvoorwerpen in het British Museum te London, Engeland, door het Ministerie van Onderwijs, Kunsten en Wetenschappen, 1928, 436; 1 omslag
      - Publikaties, 2.2.6.2.
        - Stukken betreffende de opzet van een schilderijencatalogus, (ca 1878), 437; 1 omslag
        - Catalogi van schilderijen, 1881-(ca 1930). Concepten, 438-445; 6 omslagen en 2 pakken
          - 1881, 438
          - (ca 1883), 439
          - (ca 1885), 440
          - (ca 1895), 441
          - (ca 1895), 442
          - 1897, 443; 1 pak
          - 1904, 444
          - (ca 1930), 445; 1 pak
        - Stukken betreffende een aanvulling op de schilderijencatalogus, 1922-1948, 446; 1 omslag
        - Stukken betreffende de uitgave van het boekje "Meesterwerken in het Rijksmuseum; Onze gouden eeuw", 1934-1935, 447; 1 omslag
    - Bruikleen en afstand aan anderen, 2.2.7.
      Zie ook nr 345.
      - Stukken betreffende de geweigerde bruikleenafstand van schilderijen en miniaturen ten behoeve van tijdelijke tentoonstellingen, 1901-1910, 448; 1 omslag
      - Stukken betreffende de schenking van twee schilderijen van G. de Lairesse aan de gemeente Rotterdam ter gelegenheid van de opening van het nieuwe stadhuis, 1917-1921, 449; 1 omslag
      - Stukken betreffende verzoeken van instellingen tot het voor onbepaalde tijd in bruikleen ontvangen van schilderijen en andere kunstvoorwerpen, 1922-1948, 450; 1 omslag
    - Externe activiteiten, 2.2.8.
      - Stukken opgemaakt en ontvangen door jhr. B.W.F. van Riemsdijk, dr. F. Schmidt Degener, M.D. Henkel en jhr. D.C. Röell als leden "Commissie van Toezicht en Advies voor de schilderijen der gemeente Amsterdam", 1878, 1898-1945, 451-452; 2 omslagen
        - 1878, 1898-1932, 451
        - 1933-1945, 452
      - Stukken betreffende de taxatie door jhr. B.W.F. van Riemsdijk van schilderijen in het Burgerweeshuis te Amsterdam, 1908-1909, 453; 1 omslag
      - Stukken betreffende kritieken op de restauratie van schilderijen van F. Hals in het Frans Halsmuseum te Haarlem, 1909-1920, 454; 1 omslag
      - Stukken betreffende de bemiddeling door jhr. B.W.F. van Riemsdijk bij de niet doorgegane aankoop van een schilderij van K.B. Voet voor het Dordrechts Museum en een schilderij van C. Beelt voor het Frans Halsmuseum te Haarlem, 1911, 455; 1 omslag
      - Stukken betreffende de bemiddeling door jhr. B.W.F. van Riemsdijk bij de aankoop van een schilderij van P. van Bronckhorst voor de gemeente Delft, 1912-1913, 456; 1 omslag
      - Stukken betreffende de advisering door jhr. B.W.F. van Riemsdijk inzake de vervaardiging van portretten van koningin Wilhelmina en prins Hendrik, 1914, 457; 1 omslag
  - Verzamelde stukken, 2.3.
    - Stukken van documentaire aard betreffende schilders en schilderijen, (ca einde 19e-eerste helft 20e eeuw), 458-461; 4 pakken
      1) Alfabetisch geordend; 2) Met inhoudsopgave; zie Bijlage I, pag. 156-162
      - A-C, 458
      - D-K, 459
      - L-R, 460
      - S-Z, 461
    - Plattegronden van de Nationale Konst-Gallery in paleis Huis ten Bosch te 's Gravenhage, getekend door de opzichter J.G. Waldorp, 1800. Kopieën (ca 1890), 462; 1 omslag
    - Uittreksels uit de rekeningen van de thesaurier en ontvanger-generaal der Domeinen over de periode 1800-1807 betreffende uitgaven voor de aankoop van kunstwerken voor en het beheer van de Nationale Konst-Gallery te 's Gravenhage, (ca 1890). Afschriften, 463; 1 katern
    - Stukken betreffende de aankoop van schilderijen uit de veiling van de verzameling G. Muller, 1827. Afschriften, (ca 1890), 464; 1 omslag
      Zie ook nr 154
    - Stukken betreffende de verkoop van schilderijen uit 's Rijks Museum en het Koninklijk Kabinet van Schilderijen te 's Gravenhage, 1827-1828. Afschriften, (ca 1890), 465; 1 omslag
      Zie ook nr 145
    - Staat van schilderijen, die in 1877 door het Ministerie van Koloniën zijn overgedragen aan het Nederlandsch Museum van Geschiedenis en Kunst, (ca 1890), 466; 1 omslag
    - Staat van schilderijen uit het Koninklijk Museum te 's Gravenhage, die door de directeur-generaal der Kunsten en Wetenschappen overgedragen zijn aan de intendant van het Paleis op de Dam te Amsterdam, 1808. Afschrift, (ca 1890), 467; 1 stuk
      1) Zie ook nr 84; 2) Gedrukt bij Moes en Van Biema, p. 115-116
    - Staat van schilderijen, die in 1826 aangekocht zijn op de tentoonstelling van Nederlandse levende meesters te Amsterdam, (ca 1900), 468; 1 stuk
    - Staat van schilderijen, die in 1838 van het Koninklijk Kabinet van Schilderijen te 's Gravenhage overgebracht zijn naar Paviljoen Welgelegen te Haarlem, (ca 1900), 469; 1 stuk
    - Staat van schilders en andere gegevens, (ca 1900), 470; 1 omslag
      Alfabetisch gerangschikt
    - Stukken betreffende heraldische voorstellingen op schilderijen, 1903-1911, 471; 1 omslag
    - Missive van het Ministerie van Binnenlandse Zaken aan de directeur van het Nederlandsch Museum van Geschiedenis en Kunst betreffende de overdracht van enkele kunstvoorwerpen door het Koninklijk Kabinet van Schilderijen te 's Gravenhage, 1882. Afschrift, (ca 1915), 472; 1 stuk
    - Staat van schilderijen uit 's Rijks Verzameling van Moderne Kunst te Haarlem, die op 25 september 1860 geveild zijn te Amsterdam, (ca 1925), 473; 1 stuk
    - Staat van schilderijen, die in 1828 verkocht zijn, ca. 1925, 473a; 1 stuk
  - Gedeponeerde bescheiden, 2.4.
    - Beschrijving van een schilderij van J. Hari Sr, (ca 1820), 474; 1 stuk
      Geschonken in 1918 door J. Hari de Meur te 's Gravenhage
    - Stukken betreffende de verzameling schilderijen van het Chirurgijnsgilde te Amsterdam, 1864-1895, 475; 1 omslag
      Geschonken in 1934 door mw C. Tilanus te Elspeet
    - Missiven van het Ministerie van Binnenlandse Zaken aan D.J. van der Kellen te Amsterdam houdende verzoek tot het instellen van een onderzoek naar de toestand omtrent en kennis-geving van de aankoop van vier penschilderijen van W. van de Velde Sr. ten behoeve van een nieuw te stichten Rijks Museum van Vaderlandsche Oudheden, 1865, 476; 2 stukken
    - Ingekomen en minuten van uitgaande brieven bij en van jhr. B.W.F. van Riemsdijk, 1891-1932, 477; 1 omslag
      Geschonken in 1980 door jhr. mr B.W.F. van Riemsdijk te Aerdenhout
    - Stukken betreffende het inwinnen van inlichtingen en de voorbereiding van publikaties over kunstvoorwerpen door jhr. B.W.F. van Riemsdijk, 1893-1925, 478; 1 omslag
      Geschonken door jhr. mr. B.W.F. van Riemsdijk te Aerdenhout
    - Brieven van B.W.F. van Riemsdijk aan V. de Struers over de veiling van 4-5 juni 1894 te Keulen, 1894, 478a; 1 omslag
      Geschonken door K.E. Schuurman te Den Haag
    - Brief van de minister van Binnenlandse Zaken aan de burgemeester van Amsterdam betreffende beschadiging van het schilderij "de Nachtwacht", 1902, 479; 1 stuk
      Geschonken in 1958 door W.H. van Leeuwen te Delft
    - Stukken betreffende de polemiek over de schilder van het portret van Elisabeth Bas, 1911-1912, 480; 1 omslag
      Geschonken in 1943 door mw 't Hooft-Spakler te Amsterdam
    - Briefkaart van J. Backer aan C.G. 't Hooft te Amsterdam betreffende een uitnodiging door de hoofddirecteur van het Rijksmuseum voor een expertise van enkele schilderijen in het Rijksmuseum, 1916, 481; 1 stuk
      Geschonken in 1987 door J. Kinsbergen te Genève, Zwitserland
    - Stukken betreffende een onderzoek door dr A.F.E. van Schendel naar de toestand van het schilderij "Gezicht op de Munt" van J. ten Compe, in bezit van mw N. Roegiers te London, Engeland, 1936, 482; 2 stukken